ja: スポーツ用品 > 屋外レクリエーション > サイクリング > 自転車関連用品 > 自転車用荷物入れ: 自転車用バッグ; 自転車用パニアバッグ; 自転車トップケース
ko: 스포츠용품 > 야외 레크레이션 > 사이클링 > 자전거 부대용품 > 자전거 가방/짐가방: 자전거 가방; 자전거 짐가방; 자전거 후면 짐칸 케이스
nl: Sportartikelen > Buitenrecreatie > Fietsen > Fietsaccessoires > Fietstassen: Standaard fietstassen; Overige fietshouders; Fietstopkoffers
ro-RO: Articole sportive > Recreere în aer liber > Ciclism > Accesorii pentru biciclete > Genți și genți pentru roată pentru biciclete: Genți pentru biciclete; Genți pentru roată pentru biciclete; Genți pentru șa pentru biciclete
sv: Sportartiklar > Utomhusaktiviteter > Cykling > Cykeltillbehör > Cykelväskor och packväskor: Cykelväskor; Cykelpackväskor; Cykeltoppväskor
fr: Équipements sportifs > Loisirs de plein air > Vélo > Accessoires de cyclisme > Sacoches pour vélo: Sacs de vélo; Sacoches de vélo; Porte-bagages pour vélo
th: อุปกรณ์กีฬา > สันทนาการกลางแจ้ง > ปั่นจักรยาน > อุปกรณ์จักรยาน > กระเป๋าและถุงใส่ของบนจักรยาน: กระเป๋าบนจักรยาน; ถุงใส่ของบนจักรยาน; กล่องใส่ของบนจักรยาน
lt-LT: Sporto prekės > Poilsis lauke > Dviračių sportas > Dviračių priedai > Dviračių krepšiai ir balnakrepšiai: Dviračių krepšiai; Dviračių balnakrepšiai; Daiktų dėžės dviračiams
sk-SK: Športový tovar > Exteriérové rekreakčné športy > Bicyklovanie > Príslušenstvo pre bicykle > Tašky a brašne na bicykel: Tašky na bicykel; Brašne na bicykle; Puzdra na rám bicykla
hu: Sportszerek > Szabadtéri kikapcsolódás > Kerékpározás > Kerékpár-kiegészítők > Kerékpártáskák és -oldaltáskák: Kerékpártáskák; Kerékpár-oldaltáskák; Kerékpáros felső tokok
da: Sportsartikler > Friluftsliv > Cykling > Cykeltilbehør > Cykeltasker og -kurve: Cykeltasker; Cykeltasker; Cykeltoptasker
it: Articoli sportivi > Ricreazione outdoor > Ciclismo > Accessori per biciclette > Borse e zaini da bicicletta: Borse per bicicletta; Zaini per bicicletta; Bauletti per bicicletta
en: Sporting Goods > Outdoor Recreation > Cycling > Bicycle Accessories > Bicycle Bags & Panniers: Bicycle Bags; Bicycle Panniers; Bicycle Top Cases
pl: Sprzęt sportowy > Rekreacja na świeżym powietrzu > Kolarstwo > Akcesoria do rowerów > Sakwy i torby rowerowe: Torby rowerowe; Sakwy rowerowe; Obudowy rowerowe
es: Equipamiento deportivo > Actividades al aire libre > Ciclismo > Accesorios para bicicletas > Bolsas y maletas para bicicletas: Bolsas para bicicletas; Maletas para bicicletas; Baúles para bicicletas
fi: Urheilutarvikkeet > Ulkoharrasteet > Pyöräily > Pyöräilytarvikkeet > Pyörälaukut ja pyörän sivulaukut: Pyörään sopivat laukut; Pyörän sivulaukut; Polkupyörän yläkotelot
zh-TW: 體育用品 > 室外休閒 > 單車 > 自行車配件 > 自行車袋/馬鞍袋: 自行車袋; 自行車馬鞍袋; 自行車手機袋
cs: Sportovní potřeby > Outdoorové aktivity > Cyklistika > Jízdní kola – příslušenství > Tašky a nosiče na kola: Brašny na kola; Brašny na jízdní kola; Brašny na rám
vi: Dụng cụ thể thao > Giải trí ngoài trời > Đạp xe > Linh kiện xe đạp > Giỏ và túi xe đạp: Túi gắn xe đạp; Giỏ gắn xe đạp; Hộp đựng phía trên xe đạp
tr: Spor Malzemeleri > Açık Hava Etkinlikleri > Bisiklet > Bisiklet Aksesuarları > Bisiklet Çantaları ve Bagaj Çantaları: Bisiklet Çantaları; Bisiklet Bagaj Çantaları; Bisiklet Üst Kılıfları
zh-CN: 体育用品 > 户外休闲 > 自行车用品 > 自行车配件 > 骑行包/背筐: 骑行包; 骑行驮包; 骑行顶箱
pt-PT: Artigos de desporto > Atividades recreativas no exterior > Ciclismo > Acessórios para bicicleta > Sacos e alforges para bicicleta: Sacos para bicicleta; Alforges para bicicleta; Caixas para bicicleta
nb: Sportsutstyr > Friluftsliv > Sykling > Sykkeltilbehør > Sykkelvesker: Sykkelposer; Sykkelvesker; Toppvesker for sykkel
sl-SI: Športna oprema > Rekreacija na prostem > Kolesarjenje > Dodatki za kolesa > Kolesarske torbe in prtljažniki: Kolesarske torbe; Kolesarski prtljažniki; Zgornji kovčki za kolesa
ru: Спортивные товары > Активный отдых на открытом воздухе > Езда на велосипеде > Аксессуары для велосипедов > Велосумки, велорюкзаки и кофры: Велосумки; Велорюкзаки на багажник; Кофры на багажник
de: Sportartikel > Outdoor-Aktivitäten > Radfahren > Fahrradzubehör > Fahrradtaschen & -körbe: Fahrradtaschen; Fahrradpacktaschen; Fahrradgepäckträgerkoffer
hr-HR: Sportska oprema > Rekreacija na otvorenom > Biciklizam > Pribor za bicikle > Torbe i košare za bicikle: Torbe za bicikle; Košare za bicikle; Torbe za bicikl, iza sjedala
pt-BR: Artigos esportivos > Atividades ao ar livre > Ciclismo > Acessórios para bicicletas > Sacos e cestinhas para bicicletas: Bolsas para bicicleta; Cestinhas para bicicleta; Baús para bicicletas
el: Αθλητικά είδη > Υπαίθριες δραστηριότητες αναψυχής > Ποδηλασία > Αξεσουάρ ποδηλάτου > Τσάντες & σακίδια ποδηλάτου: Τσάντες ποδηλάτου; Σακίδια ποδηλάτου; Κουτιά ποδηλάτου
bg-BG: Спортни стоки > Спортни занимания на открито > Колоездене > Аксесоари за велосипеди > Чанти и кошове за велосипеди: Велосипедни чанти; Дисаги за велосипед; Кутии за велосипед